福建連江地方法院民事裁定  
111年度訴字第11號
原      告  財政部國有財產署北區分署

法定代理人  郭曉蓉  
訴訟代理人  張翠芳  


被      告  吳木金  
            劉用國  
            劉用春  
被  告  兼
訴訟代理人  劉敏芬  

上列當事人間請求確認土地所有權登記請求權不存在事件，本院
裁定如下：
    主  文
撤銷吳軾子為被告訴訟代理人之許可。
    理  由
一、按訴訟代理人應委任律師為之。但經審判長許可者，亦得委
    任非律師為訴訟代理人。前項之許可，審判長得隨時以裁定
    撤銷之，並應送達於為訴訟委任之人，民事訴訟法第68條第
    1項、第2項分別定有明文。次按「下列之人，審判長得許可
    其為訴訟代理人：一、大學法律系、所畢業者。二、現為中
    央或地方機關所屬人員，經該機關委任為訴訟代理人者。三
    、現受僱於法人或非法人團體從事法務工作，經該法人或非
    法人團體委任為訴訟代理人者。四、經高考法制、金融法務
    ，或其他以法律科目為主之高等考試及格者。五、其他依其
    釋明堪任該事件之訴訟代理人者。」、「當事人委任其配偶
    、三親等內之血親或二親等內之姻親為訴訟代理人者，審判
    長得許可之。」、「訴訟進行中，已許可之訴訟代理人有不
    適任之情形者，審判長應依民事訴訟法第六十八條第二項規
    定撤銷其許可。」民事事件委任非律師為訴訟代理人許可準
    則第2條、第3條、第5條亦分別定有明文。
二、經查，本件被告原委任吳軾子擔任訴訟代理人，本院前依民
    事訴訟法第68條第1項但書規定予以許可。惟查，吳軾子非
    具有上述律師資格、亦非中央或地方機關所屬人員，且與被
    告間無血親關係，又吳軾子前曾有多次假冒律師身分接受民
    眾委託，預收訴訟費用後，將款項挪為己用，而被判以業務
    侵占罪、詐欺取財罪等前科，此有臺灣高等法院裁判有罪簡
    列表在卷可證。吳軾子雖於本件準備程序自稱為馬祖人民田
    產發展協會祕書長，對於案情了解等語，然本件具有法律關
    係上爭議，宜具律師或上開高等考試及格資格始可適任，僅
    瞭解事情經過，尚不足以釐清本案爭點，而無從確實保障當
    事人訴訟上權利，是吳軾子與上開許可準則得許可為訴訟代
    理人之規定，無一相符，足認吳軾子不適於擔任被告之訴訟
    代理人，本院爰依民事訴訟法第68條第2項之規定，撤銷吳
    軾子為被告訴訟代理人之許可。（被告於本裁定送達後，不
    得再委任吳軾子為其訴訟代理人，如被告委任其他訴訟代理
    人亦應符合民事訴訟法第68條之規定，如被告不委任訴訟代
    理人，應於下次現場勘驗期日即111年11月11日上午9時30分
    親自到場。）
中　　華　　民　　國　　111 　年　　10　　月　　28　　日
                  民事庭審判長法　官  卓進仕
　　　　　　　　　　　　　　　法  官  周子宸
　　　　　　　　　　　　　　　法　官　李容萱
以上正本係照原本作成。
本裁定不得抗告。
中　　華　　民　　國　　111 　年　　10　　月　　28　　日
                              書記官　郭子謙